臺灣臺北地方法院簡易民事判決
                                    111年度店簡字第294號
原      告  陳梅枝  
訴訟代理人  陳傳中律師
複訴訟代理  
人          易㵂律師  
被      告  高驛朋  

上列當事人間請求損害賠償事件，原告就本院110年度審簡字第1
240號之刑事案件，提起本院110年度審附民字第1359號附帶民事
訴訟，經本院刑事庭移送前來，本院於民國111年3月29日言詞辯
論終結，判決如下：
    主      文
被告應給付原告新臺幣貳佰萬元，及自民國一百一十年九月四日
起至清償日止，按年息百分之五計算之利息。
訴訟費用由被告負擔。
本判決得假執行；但被告如以新臺幣貳佰萬元為原告預供擔保後
，得免為假執行。 
    事實及理由
一、原告方面：被告明知金融機構之帳戶為個人信用之重要表徵
    ，任何人皆可自行前往金融機構申請開立帳戶，並無特別之
    窒礙，且可預見將自己之提款卡及密碼等帳戶資料任意提供
    他人使用，可能因此幫助他人從事詐欺犯罪，然因急欲清償
    借款利息新臺幣（下同）8萬元，經對方要求，遂基於縱他
    人以其金融帳戶實施詐欺亦不違其本意之幫助故意，於民國
    109年8月間，在新北市○○區○○街000巷0弄00號2樓，將其名
    下合作金庫商業銀行帳號000-0000000000000號帳戶（下稱
    系爭帳戶）之存摺、金融卡、密碼及網路銀行之帳號、密碼
    交付予真實姓名、年籍均不詳之詐欺集團成員。俟詐騙集團
    成員取得上開資料後，即共同基於意圖為自己不法所有之犯
    意聯絡，於109年7月31日起，陸續撥打電話予原告，佯裝為
    健保局人員，並向其佯稱其於109年3月10日在亞東醫院詐領
    錢財，健保卡將遭停卡，且涉及投資詐騙洗錢案，須將名下
    帳戶款項匯入指定帳戶云云，致其陷於錯誤，因而於109年9
    月1日上午11時5分，匯款200萬元至被告之系爭帳戶，再遭
    詐騙集團不詳成員以網路銀行轉帳至其他不詳帳戶，伊因而
    受有財產上損害，爰依侵權行為法律關係請求損害賠償，提
    起本件訴訟。並聲明：㈠被告應給付原告200萬元，及自起訴
    狀繕本送達之翌日起至清償日止，按年息百分之5 計算之利
    息；㈡請准供擔保宣告假執行。
二、被告則答辯稱：
　　對於本院110年度審簡字第1240號刑事判決不爭執。並聲明
    ：㈠請求駁回原告之訴，訴訟費用由原告負擔。㈡如受不利之
    判決，願供擔保請准宣告免為假執行。
三、本院之判斷：
  ㈠原告主張之事實，業經本院110年度審簡字第1240號刑事判決
    所確認，有該刑事確定判決在卷可稽，且為被告不爭執，先
    堪認定。又原告遭被告所屬詐騙集團成員詐騙過程中，因陷
    於錯誤而匯款至對方指定之系爭帳戶內款項，遭被告所屬詐
    騙集團詐騙200萬元之事實，業據上開刑案判決書附表編號2
    部分認定明確，並有該案刑事判決1份在卷可參(參見本院卷
    第17頁至第22頁)核閱無誤，足見原告所述與事實相符，堪
    以採信。原告主張其遭被告所屬詐騙集團成員共同詐騙，因
    而陷於錯誤，依對方指示匯款至對方指定之系爭帳戶內，而
    遭詐騙之款項合計200萬元乙情，堪以認定。
  ㈡按因故意或過失，不法侵害他人之權利者，負損害賠償責任
    。故意以背於善良風俗之方法，加損害於他人者亦同；數人
    共同不法侵害他人之權利者，連帶負損害賠償責任；不能知
    其中孰為加害人者，亦同；造意人及幫助人，視為共同行為
    人。負損害賠償責任者，除法律另有規定或契約另有訂定外
    ，應回復他方損害發生前之原狀；因回復原狀而應給付金錢
    者，自損害發生時起，加給利息；第一項情形，債權人得請
    求支付回復原狀所必要之費用，以代回復原狀；連帶債務之
    債權人，得對於債務人中之一人或數人或其全體，同時或先
    後請求全部或一部之給付，民法第184 條第1 項、第185 條
    、第213 條、第273 條1 項分別定有明文。本件被告將其所
    申辦之系爭帳戶之存摺、金融卡、密碼及網路銀行之帳號、
    密碼，提供予詐欺集團作為詐騙原告之匯款帳戶，致原告受
    有200萬元之損害，其提供系爭帳戶不詳之詐騙人士使用，
    對詐欺原告之行為提供助力，自構成幫助詐欺；揆諸上開規
    定，自應視為共同侵權行為人而與該實施詐欺行為之不詳人
    士連帶賠償原告所受之損害。從而，原告主張被告應負侵權
    行為損害賠償責任，請求被告賠償200萬元，為有理由，應
    予准許。
　㈢末按，遲延之債務，以支付金錢為標的者，債權人得請求依
    法定利率計算之遲延利息；應付利息之債務，其利率未經約
    定，亦無法律可據者，週年利率為百分之五；給付無確定期
    限者，債務人於債權人得請求時，經其催告而未為給付，自
    受催告時起，負遲延責任。其經債權人起訴而送達訴狀，或
    依督促程序送達支付命令，或為其他相類之行為者，與催告
    有同一之效力，民法第233 條第1 項、第203 條、第229 條
    第2 項分別定有明文。本件原告請求被告賠償之財產上損害
    ，此為以支付金錢為標的，原告自得請求被告給付自刑事附
    帶民事訴訟起訴狀繕本送達翌日即110年9月4日（參見審附
    民卷第9頁）起至清償日止，按年息百分之5計算之利息。
四、從而，原告依侵權行為法律關係，請求被告給付200萬元，
    及自110年9月4日起至清償日止，按年息百分之5 計算之利
    息為有理由，應予准許。
五、本件事證已臻明確，兩造其餘攻擊防禦方法及所提證據，核
    與判決之結果不生影響，爰不一一論列，併此敘明。　　
六、本件係適用簡易程序為被告敗訴之判決，依民事訴訟法第42
    7 條、第389 條第1 項第3 款之規定，應依職權宣告假執行
    ；並依同法第392 條第2 項依職權為被告如預供擔保，得免
    為假執行之宣告。 
七、訴訟費用負擔之依據：民事訴訟法第78條。本件係刑事附帶
    民事訴訟，而由本院刑事庭移送民事庭者，依法不需徵收裁
    判費，且至本件言詞辯論終結時，亦未發生其他訴訟費用，
    故無從確定訴訟費用之數額。惟依法仍應依民事訴訟法第78
    條規定，諭知訴訟費用之負擔，以備將來如有訴訟費用發生
    時，得以確定其數額，併予敘明。 
中　　華　　民　　國　　111 　年　　4 　　月　　15　　日
                  臺灣臺北地方法院新店簡易庭
                              法  官  石蕙慈
以上正本係照原本作成。
對於本件判決如有不服，應於收受送達後20日內向本院提出上訴
書狀，上訴於本院合議庭，並按他造當事人之人數附具繕本。
如委任律師提起上訴者，應一併繳納上訴審裁判費。
中　　華　　民　　國　　111 　年　　4 　　月　　15　　日
                              書記官  徐子芹